

• Palmas, 77019-438

63984058635

ronicleysantossilva@gmail.co m

## FORMAÇÃO

## BACHARELADO

CEULP ULBRA - CENTRO UNIVERSITÁRIO LUTERANO DE PALMAS, PALMAS 2020

Comecei o curso no ano de 2015 após ser aprovado pelo Prouni e me formei em 2020 tirando a nota maxima no meu trabalho de conclusão de curso.

## SOBRE MIM

Olá! Sou Ronicley, tenho 27 anos, sou desenvolvedor de software com experiência de 5 anos no mercado. Sou formado em Ciência da computação, pelo Centro Universitário Luterano de Palmas. Sou uma pessoa extrovertida, comunicativa e que busca uma oportunidade de recolocação no mercado de trabalho, podendo agregar com minhas habilidades e capacidade.

#### EXPERIÊNCIA PROFISSIONAL

PROGRAMADOR | AGO 2017 - JAN 2019

ADAPEC - AGÊNCIA DE DEFESA AGROPECUÁRIO DO ESTADO DO TOCANTINS , PALMAS

Desevolvedor de software fullstack com Asp Clássico, Sql server, Html Css e javascript

ESTAGIÁRIO | SET 2019 - MAI 2020

IPHAN - INSTITUTO DE PATRIMÔNIO HISTÓRICO E ARTÍSTICO NACIONAL , PALMAS

Trabalhando com helpdesk e suporte técnico

( ESTAGIÁRIO | DEZ 2019 - JUN 2020

CRP TECNOLOGIA, PALMAS

Estágio em desenvolvimento de software, trabalhando com as stacks React native, Angular, MongoDb, Javascript

Utilizando partes do srcum e kanban como metodologia de desenvolvimento

DESENVOLVEDOR DE SOFTWARE JUNIOR | JUN 2020 - MAR
| 2021

CRP TECNOLOGIA, PALMAS

Efetivado como desenvolvedor de software junior 4

Stacks: Ecossistema javascript (React, React Native, Angular, etc.), Flutter. C# Utilizando partes do srcum e kanban como metodologia de desenvolvimento

DESENVOLVEDOR DE SOFTWARE PLENO | MAR 2021 - AGO 2022

CRP TECNOLOGIA, PALMAS

Desenvolvedor de software Pleno 1

Stacks: Javascript, React, React Native, Flutter, Mongo, MySql, Git, GitLab, Asure Devops dentre outros.

Utilizando partes do srcum e kanban como metodologia de desenvolvimento.

DESENVOLVEDOR REACT | AGO 2022 - ATUAL

### CONHECIMEN TOS

NUVIDIO, REMOTO

Trabalhando com React, React Native, Express, mongodb, git e github Utilizando partes do srcum como metodologia de desenvolvimento

React

React native

Javascript

Versionamento de código

Publicação de apps IOS/Android

Express

Banco de Dados Relacional

Banco de Dados não relacional

Scrum

Kanban

Docker

CI/CD

TDD

BDD

Clean Code

Clean architecture

Testes

#### ATIVIDADES EXTRACURRICULARES

( EDP UNIVERSITY CHALLENGE - 2018 | ABR 2018 - JUN 2022

EDP, SÃO PAULO

Através da disciplina de Empreendedorismo eu, compondo um grupo de 4 pessoas, participamos do desafio, no qual ficamos entre os 10 melhores trabalhos do país.

MINISTRANTE | SET 2018 - OUT 2018

COLÉGIO MILITAR DE PALMAS, PALMAS

Mistrante do curso de Bootstrap para os alunos do ensino médio do CEM de Palmas

# PUBLICAÇÕES

TÉCNICAS COMPUTACIONAIS APLICADAS EM PROL DA SAÚDE | 2018

"UPGRADE" - INTELIGÊNCIA ARTIFICIAL: DA SOLUÇÃO AO CAOS | 2018

#### IDIOMAS

Português

Inglês